【裁判字號】    89,交上易,34
【裁判日期】    890405
【裁判案由】    過失傷害
【裁判全文】
台灣高等法院刑事判決                            八十九年度交上易字第三四號
    上  訴  人
    即  被  告  乙○○
右上訴人因過失傷害案件，不服台灣板橋地方法院八十七年度交易字第二六三號，中
華民國八十八年十一月二十九日第一審判決（起訴案號：台灣板橋地方法院檢察署八
十七年度偵字第八四八０號），提起上訴，本院判決如左：
        主  文
上訴駁回。
乙○○緩刑貳年。
        事  實
一、乙○○於民國（下同）八十七年四月三日上午七時卅分許，駕駛車號ＩＫ－五五
    八三號自用小客車，由臺北縣永和市○○街往中正路方向行駛，行經豫溪街七十
    四巷與五十七巷口無號誌交岔路口，應注意車前狀況，並隨時採取必要之安全措
    施，以避免危險之發生，且依當時情形，並無不能注意情事，竟疏未注意，適丙○○騎乘車號ＲＺＩ－六三五號機車後載其女甲○○，自豫溪街七十四巷往五十
    七巷口行駛，於行經該處，亦疏未注意支線道應讓幹道先行，致乙○○煞車不及
    ，在上開交岔路口撞及丙○○之機車右側後方，造成機車後座之甲○○受有右小
    腿骨折之傷害。
二、案經丙○○訴由臺北縣警察局永和分局報請台灣板橋地方法院檢察署檢察官偵查
    起訴。
        理  由
一、訊據被告乙○○固坦承於上開時地駕駛車號ＩＫ－五五八三號之自用小客車，與
    告訴人丙○○騎乘之車號ＲＺＩ－六三五號機車發生擦撞，致機車後座之甲○○
    受傷等情不諱，惟矢口否認有過失傷害犯行，辯稱：本件車禍係丙○○騎乘機車
    超速自左側橫向撞擊伊小客車所造成，伊因有優先通行之權利，且信賴告訴人機
    車會遵守交通規則避讓，並無過失云云。然查：右揭事實，業據告訴人丙○○於
    警訊及偵、審中指訴綦詳，並有道路交通事故調查報告表及載明上開傷情之診斷
    證明書各一紙在卷足憑。雖被告辯稱：係告訴人自左側衝出，先撞到伊左側車燈
    ，後座之甲○○因告訴人機車突然剎車，始摔出來，且因機車車頭一偏，撞到伊
    之車右前方小車燈等語，並提出照片為憑，惟被告於警訊時已自承：「我車損害
    部（分）是右前方大燈與保險桿之間有一根塑膠桿掉出，右前方小夜燈破裂，對
    方車損情形則不清楚」等語（見偵查卷第四頁），足見足其車損位置並非在車輛
    左方，參諸告訴人於警訊時供稱：「遭乙○○駕自小客車ＩＫ－五五八三號撞擊
    我右側後方」（見同上卷第五頁被頁）等語，更徵被告所辯係告訴人自左側撞及
    被告自小客車云云，與事實不符。本件應係被告駕駛之自用小客車由南向北行駛
    ，疏未注意車前狀況，並隨時採取必要之安全措施，致撞及亦疏未讓幹道車輛先
    行之告訴人之機車右側後方，委無足疑。
二、按汽車行駛時，駕駛人應注意車前狀況，並隨時採取必要之安全措施，道路交通
    安全規則第九十四條第三項定有明文。本件肇事路段係無號誌之交岔路口，被告
    駕駛汽車行經上開路段，應注意上開規定，以避免危險之發生，且依當時情形，
    天候為晴，日間自然光線充足，路面乾燥、道路無障礙物、視距良好等，有前開
    道路交通事故調查報告表足參，並無不能注意情事，乃竟疏未注意告訴人騎機車
    自左側急駛而來，並隨時採取必要之安全措施，致撞及告訴人機車右側後方，並
    使後座之甲○○受有右小腿骨折之傷害，尚難認有信賴原則之適用，自屬有過失
    。雖告訴人騎乘機車行經無號誌交岔路口，未讓幹道車先行，亦有過失，惟仍無
解於被告過失責任之認定。再本件車禍肇事責任，經送請臺灣省車輛行車事故覆
    議鑑定委員會鑑定結果，亦同此認定，有該會八十八年四月十三日交覆字第八七
    一八七四號鑑定意見書一件存卷為憑。又被告之過失行為與被害人甲○○所受之
    傷害間有相當之因果關係。其事證明確，犯行足堪認定。
三、核被告所為，係犯刑法第二百八十四條第一項前段之過失傷害罪。原審基於前述
    理由，因依刑法第二百八十四條第一項前段、第四十一條、罰金罰鍰提高標準條
    例第一條前段、第二條各規定，於審酌被告之品行、過失程度、所生之危害、肇
    事後迄未賠償被害人損害，以及被害人與有過失等一切情狀，量處有期徒刑三月
    ，並諭知如易科罰金，以三百元折算一日。核其認事用法，俱無違誤，量刑亦甚
    允洽。被告上訴意旨，否認犯罪，為無理由，應予駁回。
四、查被告前此未曾受有期徒刑以上刑之宣告，有本院被告全國前案紀綠表一紙存卷
    可參，偶因一時疏虞，致罹刑章，犯後復已與被害人達成和解，賠償損害新台幣
    十六萬六千元（見卷附之和解書），經此科刑教訓，日後當知警惕而無再犯之虞
    ，故本院認其所受上開刑之宣告，以暫不執行為適當，併予宣告緩刑二年，以啟
自新。
據上論斷，應依刑事訴訟法第三百六十八條、刑法第七十四條第一款，判決如主文。
本案經檢察官錢漢良到庭執行職務。
中    華    民    國    八十九    年       四       月        五        日
                            臺灣高等法院刑事第六庭
                                審判長法  官  黃  賽  月
                                      法  官  梁  力  求
                                      法  官  高  明  哲
右正本證明與原本無異。
不得上訴。
                                      書記官  李  垂  福
中    華    民    國    八十九    年       四       月        八        日
附錄：本案論罪科刑法條全文
刑法第二百八十四條第一項
因過失傷害人者，處六月以下有期徒刑，拘役或五百元以下罰金，致重傷者，處一年
以下有期徒刑，拘役或五百元以下罰金。


司法院資訊處製作；財團法人民間司法改革基金會備份。
